# 集团内母子公司均持有某公司股权的合并商誉

提问人：wx_5e81d1cb7206 时间：2020-04-18 13:16:39
陈版及各位老师好。
如果 2017 年 1 月 1 日甲公司持有A公司3%的股权，甲公司持有乙公司90%的股权； 2018 年 6 月 30 日，乙公司从非关联方购买A公司55%股权达到控制。
我想问下在购买日是不是需要对A公司的3%股权投资按公允价值进行重新计量？实务中甲公司购买日应该不需要编制合并报表吧。甲公司和乙公司的合并商誉是不是不一样？
乙公司合并报表的商誉=乙公司支付对价-乙公司购买日可辨认净资产的公允价值的份额；甲公司在 2018 年 12 月 31 日编制合并报表确认商誉=乙公司支付对价+3%部分股权在 2018 年 6 月 30 日时点的公允价值-乙公司购买日可辨认净资产公允价值*58%？

回答人：chenyiwei
1 、在购买日需要对A公司的3%股权投资按公允价值进行重新计量。这种重新计量不仅体现在A的合并报表中，A的个别报表中也需要。个别报表中应将核算科目由金融资产调整到长期股权投资。
乙公司和甲公司合并报表层面的合并商誉和少数股权都是不一样的。甲公司持有的3%股权在乙公司的合并报表中也是少数股权。
2 、可以理解为：乙公司合并报表的商誉=乙公司支付对价-乙公司购买日可辨认净资产的公允价值的份额；甲公司在 2018 年 12 月 31 日编制合并报表确认商誉=乙公司支付对价+3%部分股权在 2018 年 6 月 30 日时点的公允价值-乙公司购买日可辨认净资产公允价值*58%。